# 请教陈版，关于对赌协议合并抵消处理。

提问人：MQLGOOD 时间：2018-04-28 17:33:37
请教陈版，A集团控制两个子公司B和C, B公司持有C公司20%股权，由于对赌协议B公司注销持有C公司部分股权产生营业外支出 50元，请问A集团合并层面对这 50 元是否需要账务处理?

回答人：chenyiwei
具体原因是什么？是否涉及与第三方之间的对赌？注销股份后A集团对C是否仍有控制权？C的少数股权比例有无变化？

提问人：MQLGOOD 时间：2018-04-29 12:12:35
首先感谢陈总， 1 具体是由于未完成上市盈利承诺的协议 2 没有第三方 3 注销部分股权后A集团仍然控制C和B,4,由于B无偿注销了部分股权，那么其他股东包括A集团和少数股东对比的持股比例自然会提高一些。 再次感谢。

回答人：chenyiwei
这种情况是A公司股东让渡给少数股东的利益，应在A的合并报表层面按权益易原则处理，增加少数股东权益并相应减少资本公积。